臺灣高等法院臺中分院刑事判決　 94年度重上更(五)字第100號
上　訴　人
即　被　告　甲○○
選任辯護人　林春榮律師
上列上訴人因殺人未遂等案件，不服臺灣臺中地方法院85年度訴
字第1786號中華民國86年 7月23日第一審判決（起訴案號：臺灣
臺中地方法院檢察署85年度偵字第8849號），判決後，提起上訴
，經最高法院第5次發回更審，本院判決如下：
    主  文
原判決撤銷。
甲○○竊盜，處有期徒刑貳年。
    事      實
一、甲○○與乙○○原係國立中興大學植物病理系同班同學，乙
    ○○之大學畢業成績事實優於甲○○，惟二人應屆畢業後再
    同時考入該校植物病理研究所時，甲○○之入學成績反倒優
    於乙○○，嗣於民國（下同）83年間，甲○○之室友搬離，
    即邀請乙○○同住，惟遭乙○○拒絕，甲○○乃質問乙○○
    〞是否因研究所入學考試成績不如伊，遂懷恨因而拒絕與伊
    同住〞等語，未得到乙○○回答，且因甲○○自認乙○○始
    終係伊強勁對手，即心生警惕，嗣甲○○因恐乙○○研究所
    結業時之成績比伊優越，有失伊研究所入學成績優於乙○○
    之面子，且為報復乙○○拒絕與伊同一宿舍之羞辱，乃思有
    所報復，欲使乙○○無法順利於85年7月間如期畢業，竟萌
    生普通傷害之犯意及意圖為自己不法所有之犯意，除甲○○
    在實驗室取得Ａcrylamide（丙烯醯胺）化學藥品，不需登
    記，該毒物放置於一樓之實驗室內，研究生可隨意拿取，及
    從實驗差額或廢液中拿取微量之磷32自同年2月18日及同年3
    月中旬各下1次（其中於85年2月間某日，甲○○未經登記，
    竊取置於該校遺傳工程中心二樓走廊冷凍櫃中鉛罐內之放射
    性物質磷32（P32）0點01毫居里1次），甲○○並預見放射
    性物質磷32，及Ａcrylamide等有毒化學藥品，均屬有害人
    體健康之物品，竟將上開方法取得之磷32及Ａcrylamide等
    有毒化學藥品微量接續投入乙○○之茶杯、牛奶、飲水、茶
    等日常生活之常用食品內，讓乙○○在不自覺情況飲下。（
    依其於筆記簿中所載詳如附表所示實際上祇其中85年2月18
    日係下Ａcrylamide化學藥品及磷32，同年3月中旬係下Ａcr
    ylamide化學藥品），嗣於同年3月下旬，乙○○因懷疑自己
    身體狀況明顯變差後，向甲○○查詢，並暗中將雙方對話錄
    音，甲○○始未再投入磷32及Ａcrylamide等至乙○○之茶
    杯、牛奶、飲水、茶等日常生活之常用食品內，惟已使乙○
    ○受有貧血、白血球功能異常，疑免疫功能障礙之傷害。
二、案經乙○○訴由臺灣臺中地方法院檢察署檢察官偵查起訴。
    理      由
一、訊據上訴人即被告（以下簡稱被告），坦承伊與告訴人乙○
    ○係中興大學及研究所之同學，兩人成績各有所長，伊並曾
    於85年2月中旬某日，將Ａcrylamide（丙烯醯胺）化學藥品
    及磷32放入告訴人乙○○之茶杯1次，及於同年3月中旬，將
    Ａcrylamide （丙烯醯胺）化學藥品放入告訴人茶杯等物內
    ，讓告訴人不知情飲用，其目的在於使告訴人微量不舒服等
     傷害告訴人健康犯行不諱，惟矢口否認有竊盜之犯行，辯
    稱：伊只是要延緩他做實驗的進度，減慢他畢業的時間，依
    行政院原子委員會之覆函以及清華大學原子科學技術發展中
    心的報告，告訴人所受之輻射劑量尚在安全標準範圍內可證
    ，事情發生後伊向對方坦承有放這些東西在他的杯子內，為
    了請求對方的原諒，根據他母親要求拿了一份保證書要伊照
    寫，不可再加害告訴人，保證書上的藥品是當時伊實驗常在
    使用的藥品，並不是放在他茶杯裡面的藥品，磷32是管制藥
    品，伊當時不希望指導教授因此事受影響，所以才沒有照實
    講，伊取得磷32雖未登記，亦僅違反校規之規定，無不法所
    有之意圖，保證書內容與事實並不相符，錄音帶伊並沒有承
    認長期下毒，筆記簿記載伊實驗之紀錄，並不能作為下毒的
    證據，ＴＥＥ是組織培養實驗的簡稱，筆記簿85年2月的記
    載Ｐ並不代表磷32、Ａcrylamide（丙烯醯胺），在原審伊
    不爭執是因為伊不清楚法官訊問的是附表的Ｐ還是筆記本的
    Ｐ，二者所代表的意義不一樣，伊在訊問時沒有爭執有放毒
    在茶杯、牛奶、飲水是因為伊的回答被法官的問話打斷了各
    等語。惟查：
(一)被告先後於偵審中，僅承認下毒2次（見他字卷第32頁、第
    107頁、第108頁，原審卷第70頁，上訴卷第23頁、第83頁，
    本院更(一)審卷第48頁、本院更(二)審卷第38頁、本院更(三)審卷
    第73頁）。但辯稱：筆記簿是實驗紀錄，非下毒之紀錄云云
    ，又被告於偵審中坦承於85年2月中旬，將Ａcrylamide化學
    藥品及磷32，放入告訴人乙○○之茶杯1次，及於同年3月中
    旬，將Ａcrylamide化學藥品放入告訴人乙○○茶杯中等情
    在卷，核與如附表所示85.2.18Lab 5P in茶之記載相符（被
    告就Ｐ係代表Ａcryl amide化學藥品及磷32，並不爭執，且
    與筆記本第2冊底頁記載相符），可見該紀錄內容，並非毫
    無意義。被告於本院前審雖辯稱：筆記簿85年2月的記載Ｐ
    並不代表磷32、Ａcryla mide，在原審伊不爭執是因為伊不
    清楚法官訊問的是附表的Ｐ還是筆記本的Ｐ，二者所代表的
    意義不一樣云云，尚嫌無據。再者，被告坦承伊曾放磷32在
    告訴人的杯子，也有沾到褲子，還有茶杯、牛奶、飲水、實
    驗室等處（見他字案85.5.8訊問筆錄，本院(一)審卷第31頁、
    第32頁、第104頁、第117頁），核與告訴人所有運動褲經偵
    測出局部放射性污染相符（見11884號偵查卷），且對本院
    更(一)審承辦法官訊及：為何要放毒害物質於告訴人之茶杯、
    牛奶、飲水等處？答稱：因學業問題想讓他慢一點畢業，趁
    機趕上他云云（見更(一)審卷31頁反面），亦不爭執伊有將毒
    物放在茶杯、牛奶、飲水等處，核與上開所述至為吻合。況
    且，如附表所示85.2.18 Lab 5P in茶，核與上開被告坦承
    該日下毒相符。
(二)被告於85年4月17日早上所書保證書明確載明下毒之毒藥共
    有4種（見他字卷第30頁），但其於偵查中辯稱：該自白書
    是告訴人經伊母親叫他寫的，他們寫好內容，他照抄並填上
    藥劑名稱，事實上並未下毒那些毒品云云（見他字案85.5.6
    第35頁訊問筆錄），於本院前審亦為上述之辯解，被告於偵
    查中，明確供稱「（為何去辦退學）我學校知道我在乙○○
    的茶杯內放Ａcrylamide（中文學名不清楚），我從85年2月
    中及3月初各放了1次」、「在實驗室取得，不須登記」、「
    有什麼反應我不知，但我只知對人體有傷害」、「2次下藥
    的劑量都相當」、「大量的話應該可以致命，我有翻過書籍
    」各等語在卷，嗣於審理中亦坦承有施放Ａcrylamide。又
    檢察官於85年5月7日前往中興大學三間實驗室搜索結果，找
    到Ａcrylamid e，Ｎalidixic acid，ＥＴＢＲ，Ｂisben
    simide等藥品，藥品上均有骷髏標示，另外之Ｌ─Ｖaline
    等四瓶並無骷髏標示，另外在遺傳工程中心二樓23室之冷凍
    櫃找到學生非經登記不得擅自取用之磷32的鉛罐（其需登記
    始得取用之理由詳如後理由欄一之（四）所述），冰箱內找
    到Ｎal idixic acid分裝四小瓶，Ａcrylamid e一瓶等情，
    有勘驗筆錄在卷可稽。但被告實際僅下其中之二種，即Ａ
    crylam ide（丙烯醯胺）之代替藥品及放射性物質磷32等有
    毒化學藥品，再依卷附行政院國軍退除役官兵輔導委員會臺
    北榮民總醫院86年6月4日（八六）北總內字第10018號函覆
    ：其中藥品Ａcrylamide（丙烯醯胺），係有毒之化學藥品
    ，食入可能造成嗜睡、注意力減低、意識混亂、幻覺、步態
    不穩、震顫、抽搐、昏迷、肢體麻木、週邊神經病變、肝腎
    毒性、血液病變、腸胃不適、食慾降低等症狀。有該函文附
    卷可按（見原審卷第90至93頁）。
(三)卷附財團法人食品工業發展研究所92年11月24日念研生字第
    1781號函記載，送鑑記事簿3本之記載確實物ＤＮＡ序列解
    析ＰＣＲ反應及組織培養之相關實驗，但並無礙被告有下毒
    上開Ａcrylamide（丙烯醯胺）化學藥品及磷32之認定，又
    被告除於85年2月18日係下Ａcrylamide（丙烯醯胺）化學藥
    品及磷32，3 月中旬係下Ａcrylamide（見本院上訴卷第23
    頁反面）。其紀錄，記事簿第3本首頁所列之化學品，被運
    用於為ＤＮＡ序列解析、ＰＣＲ反應及組織培養應屬合理，
    經深入觀察比較甲○○與乙○○之解讀報告，甲○○之解讀
    應屬合理，食品工業發展研究所之鑑定報告則稱，記事簿中
    以簡要文字紀錄許多瑣事，由於紀錄有要他人不易讀，但可
    看出確實為「ＤＮＡ序列解析」、「ＰＣＲ」反應以及「組
    織培養」之相關記錄，「經深入觀察比較其他解讀之後，甲
    ○○之解讀應屬合理」並逐一列屬「記事簿中明確與實驗相
    關部分之紀錄」及詳細說明「甲○○之解讀說明應屬合理」
    （以上見本院更(三)審卷第200頁至第205頁）。然財團法人食
    品工業發展研究所覆函僅記載二十一項明確與實驗相關之紀
    錄(見函覆第2頁說明一)，與附表所載無關，況且記事本三
    本影本之記載實際上諸多與實驗無關，其中85年2月18日記
    載部分與被告坦承下毒之情形且相符。又本院更(四)審將如本
    院更(四)審卷第48頁所載扣案之三本記事簿國立中興大學食品
    工業發展研究(一)所之兩分鑑定報告（以上分見本院前審更(三)
    審卷第111頁、第200至205頁），送請國立臺灣大學惠予鑑
    定，據該校於93年9月14日以校生農字第0930026508號函略
    以，鑑定意見其中食品工業研究所之報告較為詳細，且其說
    明多符合一般同領域研究之習性，因此較為合理。（見本院
    更(四)審卷第52頁、第53頁）是應以財團法人食品工業發展研
    究所之鑑定為可採。
(四)關於被告下毒之毒品來源，被告先後供稱：伊是在實驗室取
    得Ａcrylamide化學藥品，不需登記，該毒物放置於一樓之
    實驗室內，研究生可隨意拿取云云（見他字卷85.5.6訊問筆
    錄第33頁，本院更(一)審卷第31頁、第32頁）。磷32雖是管制
    物品，所有使用人使用均需登記云云（見他字卷85.5.6訊問
    筆錄第107頁反面）。伊是拿過磷32一次，該物品任何使用
    人均需登記，但那次伊並未登記云云（見同上卷85.5.8之訊
    問筆錄第107頁反面，本院更(一)卷第49頁反面、本院更(二)審
    卷第37頁），原則上磷32不得自由攜出 (本院更(三)審卷第75
    頁），經核與證人黃秀珍結證：被告實驗時並不需要使用到
    磷32，從紀錄上看不出來被告有拿過磷32等情相符，且黃秀
    珍更證稱：「（問：學生有否可能拿取，不登記而不會被發
    現？）不可能」（見他字卷第99頁背面85.5.7訊問筆錄），
    雖本院更(一)審函詢中興大學，據中興大學函覆稱「當年之磷
    32使用登記資料，因地震損毀，清理遺失，無法提供」云云
    （見本院更(一)審卷第199頁），尚無礙上開擅自取用之認定
    。按磷32係放射性物質，國立中興大學予以管制，學生要使
    用必須登記，有該校教授黃秀珍及胡念台於偵查庭證稱明確
    （見他字卷85.5.7.訊問筆錄第99頁），足見被告係利用中
    興大學對於該放射性物質管制漏洞，意圖為自己不法所有，
    竊得磷32使用，至為明顯，被告辯稱僅違反學校規定云云，
    顯不足採，被告此部分之竊盜犯行，堪以認定。再被告另供
    稱：實驗時雖登記有一定之數量，‧‧‧‧，伊是從差額中
    拿取，不用登記也不被發現等語（見他字卷85.5.6，85.5.8
    訊問筆錄），核與證人黃秀珍所證：磷32可從儀器方式取得
    ，有可能從廢液中去拿取等情相符（見同上卷85.5.7 訊問
    筆錄，更(一)審一卷第78頁），參酌被告下毒之時間，堪認被
    告除竊取上開磷32乙次外，尚有另以上開方法取得磷32使用
    ，惟被告以上開使用之殘餘而取用磷32，此部分所為，並非
    竊盜行為。而被告於偵審中均未就Ｎalidix ic acid ，Ｅ
    thi dium bromide等二種化學藥品之取得有所說明，依證據
    法則，應認此2種藥品，係由被告以不詳方法在不詳處所取
    得，亦不構成竊盜罪，併此敘明。
(五)告訴人乙○○於85年4月16日經採取尿液，送請國立清華大
    學原子科學技術發展中心做核種分析，以判斷是否遭受放射
    性核種污染，經測量結果，所推算之半衰期接近磷32之14‧
    3天，告訴人於該段期間受有磷32之體內污染，至為明顯，
    有國立清華大學原子科學技術發展中心之報告書一份在卷可
    稽（附於他字卷），又告訴人攝入磷32數量為10微居里，推
    導出告訴人所受劑量為0‧93毫西弗，屬低劑量（所受劑量
    高於0‧5西弗為高劑量），告訴人因而受到低劑量輻射之負
    面影響，額外增加之「終生致命癌」機率為百萬分之47，額
    外增加之「健康損害」（即致命癌症，致命遺傳效應死亡風
    險、壽命損失風險及非致命癌之損害風險）機率為百萬分之
    68等情，亦有國立清華大學原子科學技術發展中心85年6月
    四日清原中心字第8519函所檢送報告書一份附卷可憑（附於
    他字卷），顯見告訴人因受磷32之體內污染，對其身體有負
    面影響，而依告訴人所提臺北市立仁愛醫院91年8月17日之
    驗傷診斷書所載，告訴人受有「長期貧血，白血球功能異常
    ，疑似骨髓免疫功能障礙，疑與輻射暴露相關」（見本院更
    (二)卷審第62頁），雖據同院93年8月9日以北市仁醫歷字第
    09360659700號函略以：核據病歷記載，病患曾君（按指乙
    ○○）於87年8月20日初次至本院就診，故長期貧血乃其自
    述及當天報告所知之前並無長期至本院追蹤，至於貧血及白
    血球功能異常原因尚包括（一）營養缺乏（二）藥物影響（
    三）惡性腫瘤（四）免疫及內分泌疾病（五）病毒感染（六
    ）放射性物質，故無法單憑單次血液報告得知骨髓免疫功能
    障，只能列為「疑似」此原因造成但其他原因造成仍是無
    法排除的。（見本院更(四)審卷第49頁）。惟參酌卷附陽明國
    立陽明大學91年9月9日第0910002921號函所附「乙○○血液
    及尿液檢測報告」謂：乙○○確實有遭明顯磷32的暴露等語
    以及上開國立清華大學原子科學技術發展中心做核種分析之
    結果及被告自承投入磷32及Ａcrylamide（丙烯醯胺），供
    告訴人飲用，以及並無有關告訴人有營養缺乏、惡性腫瘤、
    免疫及內分泌疾病、病毒感染之具體證據，而被告復自承投
    入磷32及Ａcryl amide（丙烯醯胺）供告訴人飲用，目的影
    響告訴人之健康使其延緩畢業等情，且本件告訴人經診斷結
    果係受有長期貧血，白血球功能異常，疑似骨髓免疫功能障
    礙之傷害，顯係自被告投入放射性物質磷32及化學藥物Ａ
    crylamide（丙烯醯胺），供告訴人飲用影響所致至明。被
    告上開傷害及竊盜犯行，均堪認定。
(六)公訴意旨雖認被告上開行為應已構成殺人未遂，惟訊據被告
    堅決否認有殺害告訴人之意，且伊亦無使告訴人受重傷之意
    ，其意僅在於傷害告訴人使告訴人延遲畢業等語，公訴意旨
    認被告有殺人之意無非以被告對於所下之磷32及其他化學藥
    物之毒性及影響均知之甚稔，且明知可致命仍執意為之為其
    主要論據，惟查：雖行政院原子能委員會會輻字第10439
    號函載明將整罐（0‧25毫居里）磷32攝入，累計「終生」
    受到之輻射劑量為2083毫侖目，依清華大學物理組評估，同
    樣狀況下之輻射劑量為2325毫侖目，此輻射劑量約等於民眾
    10年內，從自然背景輻射及人工輻射（如醫療Ｘ光等）接受
    之總輻射劑量等語，而被告當時係植物病理研究所之研究生
    ，又有參加輻射防護安全講習會，有卷附之被告所有該講習
    會有關放射性溶液的開啟和分裝、意外事件的處理等應行注
    意事項資料可佐（附於他字卷第2頁、第29頁），惟該講習
    會係就「輻射安全防護及其基本常識之介紹」、「申購同位
    素之流程及意外事件之處理」、「擦拭拭驗之重要性及應注
    意事項」、「廢料之處理及劑量佩章之申請」等為安全講習
    ，雖被告於偵查中坦承伊知道伊這樣做，會使乙○○得癌機
    率比一般人高等語在卷（見他字卷85.5.8偵查筆錄第108頁
    反面），且其於原審時亦自承伊知悉磷32，對人體有致癌之
    可能性云云在卷（見原審卷第59頁、第111頁），然僅止於
    可能，依上開國立陽明大學91年9月9日第0910002921號函所
    附「乙○○血液及尿液檢測報告」亦謂：乙○○確實有遭磷
    32的暴露，但目前並無上開行政院原子能委員會會輻字第
    10439號函之生物實驗數據等語（詳見本院更(二)審卷第77頁
    ），是尚無從以上開行政院原子能委員會會輻字第10439
    號函數據為足以致告訴人死亡之依據。況被告於偵查中同時
    供稱：「我放的劑量，不可能致他於死」等語（見他字卷
    85.5.8偵查筆錄第108頁反面），而依證人胡念台證稱：告
    訴人在清大所作檢測，依伊之推算，其所受之輻射計量非常
    非常低等語；證人黃秀珍證稱：被告若是從實驗之廢液中取
    得毒物，其濃度應該是很低各等語（見同上卷85.5.7訊問筆
    錄），而告訴人乙○○於85年4月16日經採取尿液，送請國
    立清華大學原子科學技術發展中心做核種分析，以判斷是否
    遭受放射性核種污染，經測量結果，所推算之半衰期接近磷
    32 之14‧3天，告訴人於該段期間受有磷32之體內污染，至
    為明顯，有國立清華大學原子科學技術發展中心之報告書一
    份在卷可稽（附於他字卷第103頁反面），又告訴人攝入磷
    32數量為10微居里，推導出告訴人所受劑量為0‧93毫西弗
    ，屬低劑量（所受劑量高於0‧5西弗為高劑量），有國立清
    華大學原子科學技術發展中心85年6月四日清原中心字第
    8519函所檢送報告書一份附卷可憑（附於他字卷第128頁以
    下），再依清華大學原子科學技術發展中心清原中心字第
    8519號函附之興大學生案輻射健康影響評估報告三併敘明另
    有學者研究指出，人體在接受低劑量輻射後，有自行修復之
    機制等情，被告顯僅以微量之磷32及化學藥物Ａcrylamide
    （丙烯醯胺）供告訴人飲用，其辯稱並無殺害告訴人之意，
    即非不可採，且參諸被告所受傷害，業經陳述如前，公訴意
    旨認被告有殺害告訴人之意，尚有誤會，附予敘明。另按刑
    法第10條第4項規定：稱重傷者，謂左列傷害：毀敗一
    目或二目之視能。毀敗一耳或二耳之聽能。毀敗語能、
    味能或嗅能。毀敗一肢以上之機能。毀敗生殖之機能。
    其他於身體或健康，有重大不治或難治之傷害。而卷附國
    立清華大學原子科學技術發展中心前開9函所檢送報告書（
    附於他字卷第128頁以下），另謂告訴人攝入磷32數量為10
    微居里，推導出告訴人所受劑量為0‧93毫西弗，屬低劑量
    （所受劑量高於0‧5西弗為高劑量），告訴人因而受到低劑
    量輻射之負面影響，額外增加之「終生致命癌」機率為百萬
    分之47，額外增加之「健康損害」（即致命癌症，致命遺傳
    效應死亡風險、壽命損失風險及非致命癌之損害風險）機率
    為百萬分之68等語，固可見告訴人因受磷32之體內污染，對
    其身體有負面影響，惟此應屬損及告訴人之身體健康，而非
    使告訴人受有重傷害至明，且以被告所投入之微量及其動機
    ，復無從認定被告有重傷害之犯意，附此敘明。
(七)告訴人雖具狀請求本院再傳喚財團法人食品工業發展研究所
    92 年11月24日食研生字第1781號函之鑑定人到庭作解釋，
    何以判定甲○○之記事簿為實驗紀錄，按該紀錄有關「王志
    宏55．6、10大路易、JZA-058」、「機車置於崇德路」、「
    奶奶過世，二七」等字樣，顯非實驗紀錄等語，惟按卷附財
    團法人食品工業發展研究所92年11月24日食研生字第17 81
    號函業已明載明記事簿中有關實驗之紀錄（詳見本院更(二)審
    卷第199頁至第205頁），且經本院更(四)審送請國立臺灣大學
    鑑定，亦經國臺灣大學於93年9月14日以校生農字第0930026
    508號函謂：財團法人食品工業發展研究所報告較為詳細，
    同意財團法人食品工業發展研究所之意見，認係「實驗」（
    見本院更(四)審卷第52頁、第53頁）。至於告訴人所提有關記
    事簿記載「王志宏55．6、10大路易、JZA-058」、「機車置
    於崇德路」、「奶奶過世，二七」等字樣，財團法人食品工
    業發展研究所及國立臺灣大學並未將之列為實驗紀錄項下，
    是尚難以被告之記事簿尚有記載其他非實驗紀錄之事項，即
    全盤否定上開紀錄簿所記載有關實驗之紀錄並非「實驗紀錄
    」，是本院認並無再傳喚鑑定人到庭說明之必要附予敘明。
二、核被告所為，係犯刑法第277條第1項之普通傷害罪、第320
    條第1項之普通竊盜罪。普通傷罪部分公訴人認係殺人未遂
    罪，起訴法條尚有未洽，應予變更，被告多次下毒行為，係
    傷害犯行之接續行為，應僅論以一罪。被告所犯上揭二罪，
    有方法結果之牽連關係，依同法第55條後段規定，應從較重
    之竊盜罪處斷。原審認被告罪證明確，予以論科，固非無見
    ，但查原審誤認被告係犯殺人未遂及連續多次竊盜磷32及Ａ
    cr yla mide　等藥品之犯行，且認定被告除以磷32及上開
    丙烯醯胺等兩種有害化學藥品下毒外，另以其他之Ｈgcl等
    藥品下毒，均尚有未洽（詳後理由欄三所述），被告上訴否
    認犯罪，雖無理由，但原審判決既有上開可議之處，即屬無
    可維持，應由本院將原判決撤銷改判。爰審酌被告受高等教
    育，僅因在學成績衍生之口角，即生歹念，長期跟蹤告訴人
    後，利用其科技專業知識犯罪，未經登記竊取實驗用之毒物
    磷32 ，企圖使告訴人受傷害於無形，惡性非輕，並使告訴
    人生活於恐懼當中，且迄今復尚未與告訴人和解及其犯後態
    度等一切情狀，量處被告有期徒刑2年。檢察官固具體求處
    被告有期徒刑7年，而告訴人亦於本院審理中陳稱：其於案
    發至今，均生活於恐懼當中，請求判處被告死刑等語，惟查
    被告所觸犯並非殺人未遂罪，而係觸犯為刑法320條第1項之
    竊盜罪及刑法第277條第1項之普通傷害罪，該二罪之法定刑
    度法定刑度分別為5年以下有期徒刑、3年以下有期徒刑，並
    無從為死刑或7年以上有期徒刑之宣告，附予敘明。
三、公訴意旨另以被告有上開連續竊盜磷32及有害藥品Ａcrylam
    ide，Ｎalidixi c acid，ＥＴＢＲ，Ｂisbensimide ，Ｐ
    olyvinylＰyrrolidone，Ｃarba zole，Ｈgcl等並供下毒使
    用，詳如附表所列（即85年2月18日及同年3月中旬部分除外
    ），因認被告另犯竊盜及使人受重傷害罪嫌云云，按犯罪事
    實應依證據認定之，無證據不得認定其犯罪事實，刑事訴訟
    法第154條第2項定有明文，訊據被告僅坦承未登記拿取磷32
    乙次，否認其餘犯行，經查被告既係研究生，可任意取得非
    管制之藥品使用，而取得磷32之途徑並非除竊盜外別無他法
    ，佐以證人黃秀珍上開所證，可見被告取得磷32之方法甚多
    ，除被告坦承之1次外，其餘被告下毒使用磷32部分並無證
    據足認係竊盜所得，又上開有害藥品之Ａcrylamide，被告
    可自實驗室任意取得，自非竊盜犯行，其他ＥＴＢＲ等藥品
    ，被告取得途徑尚非僅有實驗室一途，亦無證據足認被告係
    自實驗室竊盜取得，另亦無證據足認被告有以磷32及Ａcryl
    amide、Ｎalidixic acid、Ｅthidium bromide等藥物以外
    之藥品下毒，因公訴人認此部分與上開有罪判決部分分別具
    有連續犯、牽連犯之裁判上一罪及實質上一罪 (普通傷害)
    之關係，爰不另為無罪之諭知。再證人黃秀珍固證稱：實驗
    室進出很複雜，除了學生做實驗外，學生聊天都有可能云云
    （見本院更(一)審卷第78頁），且被告於遭錄音時亦陳稱「有
    放在蒸餾水的筒子」云云（見同上卷第117頁），然此情事
    ，並無其他佐證可憑，中興大學亦無其他學生受害之陳稱，
    與告訴人同樣做核種分析檢測之王志宏同學，復無明顯受害
    跡象，檢察官亦未起訴被告另犯同法第190條第1項之罪嫌，
    本院迄今復查無其他補強證據，自難認被告有此部分犯行，
    附此敘明。
四、據上論斷，應依刑事訴訟法第369條第1項前段、第364條、
    第299條第1項前段、第300條、刑法第277條第1項、第320條
    第1項、第55條後段，罰金罰鍰提高標準條例第1條前段，判
    決如主文。
本案經檢察官丙○○到庭執行職務。
中　　華　　民　　國　　94　　年　　8　　月　　 4 　　日
            刑事第三庭  審判長法  官  江  錫  麟
                              法  官  林  欽  章
                              法  官  胡  忠  文
上列正本證明與原本無異。
被告不得上訴。
檢察官得上訴。
如不服本判決應於收受送達後十日內向本院提出上訴書狀，其未
敘述上訴之理由者並得於提起上訴後十日內向本院補提理由書（
均須按他造當事人之人數附繕本）。
                              書記官  許  美  惠
中　　華　　民　　國　　94　　年　　8　　月　　 5 　　日
附錄論罪法條
中華民國刑法第277條
(普通傷害罪)
傷害人之身體或健康者，處三年以下有期徒刑、拘役或一千元以
下罰金。
犯前項之罪因而致人於死者，處無期徒刑或七年以上有期徒刑；
致重傷者，處三年以上十年以下有期徒刑。
中華民國刑法第320條
(普通竊盜罪、竊佔罪)
意圖為自己或第三人不法之所有，而竊取他人之動產者，為竊盜
罪，處五年以下有期徒刑、拘役或五百元以下罰金。
意圖為自己或第三人不法之利益，而竊佔他人之不動產者，依前
項之規定處斷。
前二項之未遂犯罰之。
附表：
下毒時間            下 毒 記 錄
83.10.29            Lab  2P
83.10.30            Lab  2P
83.11.5             Lab  1P in W   2×2P in M
                         10U＋3B in SP
83.11.6             Lab  2P in M
83.11.26            Lab  2P in C(5)
                         20P in W
83.12.30            Lab  3P in C
                         10P in W
84.1.4              8P in C
                    150P in W
84.1.14             2P×2 in M
                    5B in 餅
84.1.21             20P in W
                    2P in M
84.1.22             15V in 白   5B in PO  RADIO
84.1.28             5V、5P in W    5P in 木   4P in C
84.2.10             30P in W    2P in M
84.3.16             40P in W   2×2P in M
                    100N in T   6P in C    20S in SP
84.4.9              P in C     10P in木
84.5.2              P in C
84.6.17             8P in C
84.6.23             24S in C
84.8.26             53M＋2S in C
                    300P＋100D in Tea
84.9.2              21P in C
84.9.5              400P in Tea
                    200P(10入) Tea、Brush
                    10×P 桌面、抽屜、印章、書櫃、椅子、拖鞋、球鞋
84.9.24             100P in W    140P in Tea
                    10P in M、好立克、麵茶
84.10.1             10P in C、抽屜
84.10.22            6P in C    100P in Tea、桌、書
84.11.3             30P＋40S(C)
                    3P(C)、100P(W)、10P、120P(Tea)、四周
84.11.11            4P(C)、P  Car、Key
84.12.31            100T、400P(W)、150C(M)
                    20S、5P(C)、11P(C)
85.1.24             Lab  2P(P)
85.1.25             Lab  D in D
85.1.28             Lab(D)  2P in P
                    200C＋10X＋10S in C、麵茶
                    100T＋200P in W
85.2.12             Lab  D in T
85.2.18             Lab  5P in 茶
85.3月中旬         不詳數量Ａcrylamide在某用品上
                                                      R
